【裁判字號】    97,聲,1160
【裁判日期】    970825
【裁判案由】    返還提存物
【裁判全文】
臺灣桃園地方法院民事裁定              97年度聲字第1160號
聲  請  人  甲○○
相  對  人  乙○○
上列當事人間聲請返還擔保金事件，本院裁定如下：
    主  文
聲請駁回。
聲請程序費用由聲請人負擔。
    理  由
一、按應供擔保之原因消滅者，法院應依供擔保人之聲請，以裁
    定命返還其提存物或保證書；第104 條之規定，於其他依法
    令供訴訟上之擔保者準用之，民事訴訟法第104 條第1 項第
    1 款、第106 條分別定有明文。所謂應供擔保之原因消滅者
    ，在釋明假扣押之原因而供擔保之場合，因其係擔保債務人
    因假扣押所受之損害，故必待無損害發生，或債權人本案勝
    訴確定，或就債務人所生之損害已經賠償時，始得謂供擔保
    之原因消滅（最高法院53年度台抗字第279 號判例、69年度
    台抗字第286 號裁判意旨參照）。
二、本件聲請意旨略以：聲請人與相對人間因假扣押事件，聲請
    人前遵本院95年度裁全字第9220號民事裁定為擔保假扣押執
    行，曾提供新臺幣（下同）110,000 元為擔保金，以本院95
    年度存字第5548號擔保提存事件提存後，並聲請本院以95年
    度執全字第4753號對相對人之財產執行假扣押在案；茲因上
    開假扣押之本案訴訟業已獲全部勝訴判決確定，是本件應供
    擔保之原因已消滅，爰依法聲請返還上開擔保金等語。並提
    出本院95年度裁全字第9220號民事裁定、96年度簡上字第15
    4號民事判決暨確定證明書、提存書各1 件為證。
三、經查，聲請人前係主張相對人滯欠其租金、水電費、管理費
    ，致聲請人受有相當於323,726 元之損失，聲請人為確保該
    債權，即提供擔保，聲請本院以95年度裁全字第9220號裁定
    准就相對人所有之財產，在323,276 元之範圍內，予以假扣
    押，並提供擔保金110,000 元，以本院95年度存字第5548號
    提存在案；嗣聲請人於本院95年度桃簡字第2209號、96年度
    簡上字第154 號請求給付租金事件中，亦係主張前開原因事
    實，請求相對人賠償所受損失841,538 元，本院並為聲請人
    291,594 元一部勝訴之判決之事實，業經本院依職權調閱本
    院95年度裁全字第9220號假扣押裁定卷宗、95年度執全字第
    4753號假扣押執行卷宗、95年度桃簡字第2209號民事卷宗、
    96年度簡上字第154 號民事卷宗核閱無誤，可知聲請人聲請
    對相對人為假扣押所保全之債權與上開民事事件之債權應屬
    同一，然上開假扣押所保全之債權金額為323,276 元，與上
    開民事事件判決相對人應給付聲請人291,594 元之金額顯不
    一致，則上開民事事件縱經勝訴判決確定，亦非上開假扣押
    之本案訴訟全部勝訴判決確定。此外，聲請人復未能證明上
    開假扣押強制執行未使相對人受有任何損害或聲請人已就相
    對人所生損害加以賠償，自難認本件供擔保之原因已經消滅
    。綜上，聲請人本件聲請，於法尚有未合，不應准許。
四、依民事訴訟法第95條、第78條，裁定如主文。
中    華    民    國    97    年    8     月    25    日
                  民事第一庭    法  官  林哲賢
上為正本係照原本作成。
如對本裁定抗告須於裁定送達後10日內向本院提出抗告狀，並應
中    華    民    國    97    年    8     月    25    日
                                書記官  羅美英


司法院資訊處製作；財團法人民間司法改革基金會備份。
